【裁判字號】    98,審訴,1033
【裁判日期】    980522
【裁判案由】    毒品危害防制條例
【裁判全文】
臺灣桃園地方法院宣示判決筆錄        98年度審訴字第1033號
公  訴  人  臺灣桃園地方法院檢察署檢察官
被      告  乙○○
                    (現另案於臺灣桃園監獄執行中)
指定辯護人  本院公設辯護人甲○○
上列被告因違反毒品危害防制條例案件，於中華民國98年5 月22
日下午4時許，在本院第10法庭宣示判決，出席職員如下：
          法  官  林靜梅
          書記官  施春祝
法官起立朗讀判決主文、犯罪事實要旨、處罰條文、附記事項，
及告以上訴限制、期間並提出上訴狀之法院，且諭知記載其內容
：
一、主  文：
    乙○○施用第一級毒品，累犯，處有期徒刑柒月，扣案之第
    一級毒品海洛因包含袋（驗餘合計淨重壹點零貳公克）均
    沒收銷燬之；又施用第二級毒品，累犯，處有期徒刑肆月，
    扣案之吸食器壹組、玻璃球壹個均沒收；又施用第一級毒品
    ，累犯，處有期徒刑柒月；又施用第二級毒品，累犯，處有
    期徒刑肆月；應執行有期徒刑壹年陸月，扣案之第一級毒品
    海洛因包含袋（驗餘合計淨重壹點零貳公克）均沒收銷燬
    之，吸食器壹組、玻璃球壹個均沒收。
二、犯罪事實要旨：
    緣乙○○前因施用毒品案件，經本院以95年度毒聲字第1197
    號裁定送觀察、勒戒後，因認有繼續施用毒品之傾向，經本
    院以96年度毒聲字第128 號裁定送戒治處所施以強制戒治，
    於96年10月24日停止戒治處分釋放出所，並經臺灣桃園地方
    法院檢察署檢察官以96年度戒毒偵字第322 號為不起訴處分
    而確定在案。其又因贓物、妨害公務及違反毒品危害防制條
    例案件，經本院以86年度易字第5469號判決、經臺灣新竹地
    方法院以87年度易字第990 號判決、經臺灣高等法院以88年
    度上訴字第1400號判決分別判處有期徒刑6 月、6 月及4 年
    2 月確定，並經臺灣高等法院以89年度聲字第914 號裁定應
    執行有期徒刑4 年10月確定；再因持有第二級毒品、轉讓第
    一級毒品及偽造文書案件，經臺灣高等法院以90年度上訴字
    第4100號判決、經本院以89年度訴字第138 號判決分別判處
    有期徒刑10月、2 年及6 月確定，並經臺灣高等法院以91年
    度聲字第905 號裁定應執行有期徒刑3 年確定。上開有期徒
    刑4 年10月及3 年接續執行，於95年3 月29日縮短刑期假釋
    出監並付保護管束，嗣因撤銷假釋並經減刑後執行殘刑，於
    97年1 月10日縮刑期滿執行完畢（於本案構成累犯）。其於
    97年間再因施用第一、二級毒品案件，分別經本院以97年度
    審訴字第1953號判決判處有期徒刑7 月、3 月，應執行有期
    徒刑8 月確定、97年度審訴字第2943號判決判處有期徒刑7
    月、3 月，應執行有期徒刑8 月確定，現正執行中。詎其竟
    仍不知悔改，分別基於施用第一、二級毒品之犯意，先於（
    一）97年12月25日為警採尿時起回溯26、96小時內之某時，
    在臺灣地區不詳處所，施用第一級毒品海洛因及第二級毒品
    甲基安非他命（起訴書誤載為安非他命）各1 次，嗣於97年
    12月25日20時45分許，在桃園縣桃園市○○街250 號前為警
    查獲，並扣得其所有而供其施用第二級毒品所用之器具吸食
    器1 組、玻璃球1 個，並為警發現業因另案經本院通緝中，
    而解送至本院歸案時，於97年12月26日17時，在本院法警室
    ，為法警扣得其所有之第一級毒品海洛因3 包（驗餘合計淨
    重1.02公克，含與毒品無法析離之包裝袋3 個）。復於（二
    ）98年1 月5 日17時許，在其位於桃園縣八德市○○路254
    號1 樓之住處，施用第一級毒品海洛因及第二級毒品甲基安
    非他命（起訴書誤載為安非他命）各1 次，嗣於98年1 月6
    日15時40分許，在桃園縣桃園市○○○路86號前為警查獲，
    經採集其尿液送驗後而悉上情。
三、處罰條文：
    毒品危害防制條例第10條第1 項、第2 項、第18條第1 項前
    段，刑法第11條、第47條第1 項、第38條第1 項第2 款、第
    51條第5 款。
四、附記事項：
    扣案之第一級毒品海洛因3 包，其中包裝袋部分，依現行檢
    驗方式乃以刮除方式為之，包裝袋上仍會摻殘若干毒品無法
    分離，均應一體視為毒品部分，而依毒品危害防制條例第18
    條第1 項前段規定，宣告沒收銷燬之。
五、協商判決除有刑事訴訟法第455 條之4 第1 項第1 款於本訊
    問程序終結前，被告撤銷協商合意或檢察官撤回協商聲請者
    ；第2 款被告協商之意思非出於自由意志者；第4 款被告所
    犯之罪非第455 條之2 第1 項所定得以協商判決者；第6 款
    被告有其他較重之裁判上一罪之犯罪事實者；第7 款法院認
    應諭知免刑或免訴、不受理者情形之一，及違反同條第2 項
    「法院應於協商合意範圍內為判決；法院為協商判決所科之
    刑，以宣告緩刑或2 年以下有期徒刑、拘役或罰金為限」之
    規定者外，不得上訴。
六、如有前述例外得上訴之情形，又不服本件判決，得自收受判
    決送達後10日內，向本院提出上訴狀，上訴於第二審法院。
中    華    民    國    98    年    5     月    22    日
                        刑事庭    法  官  林靜梅
以上正本證明與原本無異。
                                  書記官  施春祝
中    華    民    國    98    年    5     月    22    日
附錄本案論罪科刑法條：
毒品危害防制條例第10條
施用第一級毒品者，處 6 月以上 5 年以下有期徒刑。
施用第二級毒品者，處 3 年以下有期徒刑。


司法院資訊處製作；財團法人民間司法改革基金會備份。
